臺灣彰化地方法院刑事判決　　　　　　　　　　　　九十三年度易字第一二三五號
　　公　訴　人　臺灣彰化地方法院檢察署檢察官
　　被　　　告　丑○○
　　　　　　　　戊○○
　　　　　　　　辛○○
右列被告等因竊盜案件，經檢察官提起公訴（九十三年度偵字第八０二二號、第八五
五五號），及移
    主  文
丑○○連續結夥三人以上、於夜間侵入住宅竊盜，累犯，處有期徒刑貳年。扣案之Ｔ
型扳手（含斷裂鐵塊）壹支沒收。
戊○○連續結夥三人以上、於夜間侵入住宅竊盜，處有期徒刑壹年。扣案之Ｔ型扳手
（含斷裂鐵塊）壹支沒收。
辛○○公訴不受理。
    事  實
一、丑○○前於民國九十一年間，因竊盜案件，經本院以九十二年度易字第二０三號
    ，判處有期徒刑十月確定，入監執行後，甫於九十三年七月二十九日縮刑期滿出
    監。竟因缺錢花用及無交通工具使用，基於意圖為自己不法所有之概括犯意，於
    附表所示之時、地，或獨自一人（如附表編號一、二、三、五、六、七、八），
    或與綽號「阿弟」之成年男子（如附表編號四），或與戊○○、辛○○（如附表
    編號九、十、十一），共同基於意圖為自己不法所有之概括犯意聯絡及行為分擔
    ，以附表編號一至十一所示之犯罪方式，先後十一次竊取如附表所示被害人所有
    之財物，得手後，即將現金及所竊得之交通工具留供己用及朋分花用。嗣於(一)九
    十三年十月一日凌晨，丑○○駕駛其於附表編號八所示時、地所竊得之車號Ｙ五
    —一三二二號自小貨車搭載戊○○、辛○○沿路行竊，而於當晚凌晨二時二十分
    許，辛○○正進屋為附表編號十一之竊盜犯行，且由丑○○及戊○○待於甫竊得
    如附表編號十之車號ＰＬ—八九四一號自小客車內把風接應際，適有巡邏員警經
    過，丑○○等人因心虛駕車逃逸，於行經彰化縣福興鄉○○村○○○街與秀安二
    街口時，不慎發生交通事故，經警處理現場時，查知車號ＰＬ—八九四一號自小
    客車為失竊車輛，並於該車號ＰＬ—八九四一號自小客車內，查獲辛○○、丑○○及戊○○甫竊得，如附表編號九所示之失竊物品，及丑○○所有供其竊取附表
    編號七、八、九、十及十一之Ｔ型扳手，嗣後並於附表編號九所示遭竊之車號Ａ
    八—０四九三號自小客車電門鎖上起出斷裂之Ｔ型扳手鐵塊，及與本案無關之紙
    袋一只、刀子一支及扳手帽頭一顆，經警於附表編號十所示失竊地點，尋得遭丑
    ○○丟棄之車號Ｙ五—一三二二號自小貨車後，經丑○○自承附表編號七之犯行
    ，始查知附表編號七至十一之犯行；(二)經員警於附表編號四失竊地點外採取可疑
    指紋，送內政部警政署刑事警察局作指紋比對，為丑○○所有，始查知附表編號
    一至六之犯行。
二、案經彰化縣警察局和美分局、鹿港分局報告臺灣彰化地方法院檢察署檢察官偵查
    起訴，及彰化縣警察局鹿港分局報告臺灣彰化地方法院檢察署檢察官移送併案審
    理。
    理  由
壹、就被告丑○○、戊○○部分：
一、訊據被告丑○○就附表編號一、二、三、四、五、六、七、八所示之竊盜犯行均
    坦承不諱，且坦承曾於附表編號九、十所示之時、地下手行竊，並自承曾於附表
    編號十一之時、地，在遭竊現場等候共犯辛○○等情；被告戊○○則坦承曾於附
    表編號九、十、十一所示之時地，均在遭竊現場等候共犯丑○○、辛○○等情，
    惟被告丑○○、戊○○均矢口否認附表編號九、十、十一之結夥三人竊盜犯行，
    被告丑○○辯稱：就附表編號九、十之竊盜犯行，係伊單獨為之；而辛○○為附
    表編號十一之竊盜犯行時，伊並不知情云云；被告戊○○則辯以：伊僅係欲趕緊
    返回伸港住處探望生病之幼子，不知情丑○○、辛○○有無竊盜云云。惟查：
  (一)附表編號一、二、三、四、五、六、七、八所示之竊盜犯行，業據被告丑○○坦
    承不諱，核與證人即被害人甲○○、子○○、品秀橡膠股份有限公司員工乙○○
    、辰○○、壬○○、己○○、寅○○於警詢時證述相符（見九三八八號偵卷第十
    八頁、第十九頁、第十四頁至第十七頁、第二十頁、第二十一頁，警卷第十五頁
    、第十六頁），且有己○○、寅○○立具之贓物認領保管單各一紙附卷可稽（見
    警卷第三四頁、第三五頁），而經警於車號ＱＫ—三五三三號自小貨車上採取指
    紋，送內政部警政署刑事警察局鑑驗結果，其中一枚指紋與丑○○指紋卡左食指
    指紋相符；又經警於車號Ｙ五—一三二二號失竊車輛左側車窗內側採取指紋，送
    內政部警政署刑事警察局鑑定，其中二枚指紋則與丑○○指紋卡之左拇指指紋相
    符；另經警於彰化縣秀水鄉○○路三之一號旁即品秀橡膠股份有限公司外電線桿
    上之變電箱採取指紋送內政部警政署鑑定，係與丑○○指紋卡左環指指紋相符，
    此有該局九十三年十月十三日刑紋字第０九三０二０七六四一號鑑驗書暨所附照
    片、九十三年十二月七日刑紋字第０九三０二一九六九六號鑑驗書暨所附照片、
    九十三年十月十八日刑紋字第０九三０二０七六四二號鑑驗書暨所附照片各一份
    存卷可參（見偵字第八０二二號卷第三三頁至第三四頁，本院卷，九三八八號偵
    卷第二三頁至第二四頁），此外，尚有附表編號四所示彰化縣秀水鄉○○村○○
    路三之一號失竊現場照片三張及監視器攝錄翻拍照片二紙在卷可證（見九三八八
    號偵卷第二五頁至第二六頁、第二七頁），被告自白核與事實相符，上情堪以認
    定。
  (三)就附表編號九、十及十一所示之竊盜犯行，被告丑○○雖辯稱僅單獨為附表編號
    九、十之竊盜犯行，且否認參與附表編號十一之竊盜犯行；被告戊○○則辯稱未
    參與附表編號九、十及十一所示竊盜犯行云云。惟查：
    (1)就附表編號九、十所示之竊盜犯行，係由被告丑○○下車行竊；附表編號十一
      所示之竊盜犯行，則係由被告辛○○下手行竊一節，業據被告丑○○及辛○○
      陳稱在卷，另有證人即被害人丁○○於警、偵訊時，及證人即被害人庚○○於
      警詢時證述遭竊時、地及物品綦詳，及證人即被害人癸○○於警詢時證述遭竊
      時、地及物品，暨看見車號ＰＬ—八九四一號自小客車自其屋外疾駛而過等語
      詳實（見鹿警刑字第０九三００一九九八０號警卷第十七頁至第十八頁、第十
      九頁、第二十頁至第二十一頁，偵字第八０二二號卷第四十五頁至第四十六頁
      ），並有丁○○、庚○○立具之贓物認領保管單各一紙存卷可稽（見同右警卷
      第三六頁、第三七頁），又經警將採自附表編號七所示失竊之車號ＰＬ—八九
      四一號自小客車上之Ｔ型扳手，與採自附表編號六所示車號Ａ八—０四五三號
      自小客車鑰匙孔啟動處，長約二‧二公分、寬約六ｍｍ，具一斷裂端，斷裂端
      邊緣型態呈不規則形之鐵塊，送內政部警政署刑事警察局鑑驗比對結果，二者
      斷裂端斷裂邊緣型態吻合，認送驗鐵塊係源自送驗Ｔ型扳手，此有該局九十三
      年十月十二日刑鑑字第０九三０二０三九五三號鑑驗通知書暨所附照片一份（
      見偵字第八０二二號卷第二八頁至第三一頁），此外，尚有前開Ｔ型扳手一把
      扣案足資佐證，上情堪以認定。
    (2)從而，就附表編號九、十、十一所示之竊盜犯行，主要之爭點，即在於被告丑
      ○○於為附表編號九、十所示竊盜犯行際，被告戊○○、辛○○是否係基於犯
      意聯絡及行為分擔，而在外把風接應；及被告辛○○於為附表編號十一所示竊
      盜犯行際，被告丑○○及戊○○是否亦係基於犯意聯絡及行為分擔，而在外把
      風接應。經查：被告戊○○、辛○○於警詢時均陳稱：當日伊等均自秀水即
      搭乘丑○○所駕駛之車號Ｙ五—一三二二號自小貨車，且均知情該車係丑○○
      所竊得之車等語（見同右警卷第八頁、第十三頁），又證人即共犯丑○○於九
      十三年十一月九日偵訊時曾證稱：因其當日有跟辛○○、戊○○告知原所搭乘
      之小貨車係贓車，故於其再下車行竊時，辛○○與戊○○應知情其去竊取附表
      編號九、十之物品等語（見偵字第八０二二號卷第四三頁、第四五頁），衡之
      被告戊○○、辛○○於深夜凌晨搭乘被告丑○○所竊得之贓車，且於車行途中
      ，二次由擁有竊取自小客、貨車經驗之被告丑○○持Ｔ型扳手下車行竊，並責
      由被告戊○○、辛○○於車上等候，又於被告丑○○竊得附表編號九、十所示
      物品後，共同持有贓物並改搭附表編號十所竊得之車號ＰＬ—八九四一號自小
      客車，是被告戊○○、辛○○就附表編號九、十所示竊盜犯行，應係分擔在車
      上把風、接應之工作；被告丑○○、戊○○於本院審理時，雖均辯稱不知情
      被告辛○○於附表編號十一所示時間，係下車侵入住宅行竊等語，惟查，被告
      丑○○、戊○○及辛○○均陳稱：當日在深夜駕車途中，係因被告辛○○臨時
      要求停車，即由丑○○、戊○○於車上等候等語，衡之當時夜深，且被告辛○○要求停車地點，亦非被告丑○○、戊○○等人原所陳稱之預計目的地伸港，
      而倘如被告戊○○所述，當日係欲返回伸港住處探望生病幼子，則被告丑○○
      應儘速駕車返回伸港，焉有在路途中屢次停車，並分別委由被告丑○○、辛○○下車行竊，而被告戊○○、丑○○則分別在車上等候，且於巡邏員警靠近時
      ，被告戊○○、丑○○更即駕車逃逸，均可認被告丑○○、戊○○顯然係因畏
      罪心虛逃逸，更足認被告丑○○、戊○○與被告辛○○就附表編號十一之竊盜
      犯行，同有犯意聯絡及行為分擔；況證人即被告丑○○於本院審理時亦證稱：
      當日三人因無法好好合作，故在車上氣氛不好等語（見本院審判筆錄），足認
      被告丑○○、戊○○及辛○○三人於該趟車程中，原即有尋覓適當機會行竊之
      計畫，且分別推由有竊車經驗之被告丑○○，及有侵入住宅竊盜經驗之被告辛○○，負責下手行竊，其餘同車二人即擔任把風工作。被告丑○○、戊○○、
      辛○○上開所辯，均顯係迴護避就之詞，不足採信。
    (3)綜上所述，附表編號九、十、十一之竊盜犯行，應係被告丑○○、戊○○、辛○○三人共同為之。
  (四)綜前所述，本件事證明確，被告丑○○所犯如附表編號一至十一之竊盜犯行，及
    被告戊○○所犯如附表編號九、十、十一之竊盜犯行，均堪認定，應予依法論科
    。
二、按被告丑○○、戊○○與被告辛○○於共犯附表編號十一竊盜犯行時，係於日出
    前之夜間，且所侵入之竊盜場所，係如附表所示被害人癸○○之住宅，其此部分
    所為，有夜間侵入住宅之加重事由；又按刑法第三百二十一條第一項第三款之攜
    帶兇器竊盜罪，係以行為人攜帶兇器竊盜為其加重要件，此所謂兇器，其種類並
    無限制，凡客觀上足以對人之生命、身體、安全構成威脅，具有危險性之兇器均
    屬之，且須行竊時攜帶此種具有危險性之兇器為已足，並不以攜帶之初有行兇之
    意圖為必要（參見最高法院七十九年度臺上字第五二五三號判例要旨）。被告丑
    ○○於為附表編號一至六所示竊盜犯行時，所持用之未扣案老虎鉗一支，及被告
    丑○○於為附表編號七、八所示竊盜犯行時，及被告丑○○、戊○○、辛○○於
    為附表編號九、十所示竊盜犯行時，所持用之同一把扣案Ｔ型扳手，均係屬金屬
    材質、質重且銳利，咸屬客觀上足以傷害人之生命、身體之器械，顯為具有危險
    性之兇器，是被告丑○○、戊○○此部分所為，另有攜帶兇器之加重事由；再被
    告丑○○、戊○○及辛○○於為附表編號九、十及十一所示之竊盜犯行，係由其
    等均具責任能力之三人結夥為之，被告丑○○、戊○○此部分所為，另有結夥三
    人以上竊盜之加重事由。是核被告丑○○所為如附表編號一至十一之竊盜犯行，
    係犯附表所犯法條欄所示之罪名。被告戊○○所為如附表編號九、十、十一之竊
    盜犯行，則係犯附表所犯法條欄所示之罪名。被告丑○○與綽號「阿弟」之成年
    人就附表編號四之竊盜犯行，及被告丑○○、戊○○與被告辛○○，就附表編號
    九、十、十一之竊盜犯行間，有犯意聯絡及行為分擔，均為共同正犯。被告丑○○所為如附表所示十一次竊盜犯行，及被告戊○○所為如附表所示三次竊盜犯行
    ，均時間緊接，且各所犯基本構成要件相同之罪，就被告丑○○部分，雖有攜帶
    兇器竊盜、結夥三人以上攜帶兇器竊盜、結夥三人以上夜間侵入住宅竊盜之分，
    及被告戊○○部分，雖有結夥三人以上攜帶兇器竊盜、結夥三人以上夜間侵入住
    宅竊盜之分，惟仍應成立連續犯，且應各依刑法第五十六條之規定，分別論以情
    節較重之結夥三人以上、夜間侵入住宅竊盜罪。又起訴書犯罪事實欄中雖僅記載
    附表編號七、八、九、十之四次竊盜犯行，而未論及其餘部分，惟事實部分所記
    載之其餘竊盜犯行（含移送併案審理部分），與起訴書記載被告丑○○、戊○○
    竊盜部分，既有連續犯之裁判上一罪關係，基於審判不可分原則，本院自應併予
    審理。再被告丑○○前因竊盜案件，經本院以九十二年度易字第二０三號，判處
    有期徒刑十月確定，入監執行後，甫於九十三年七月二十九日縮刑期滿出監等情
    ，有臺灣高等法院被告全國前案紀錄表存卷可按，其於五年內再犯本件最重本刑
    為有期徒刑以上之罪，為累犯，應依刑法第四十七條規定，遞加重其刑。爰審酌
    被告丑○○之竊盜次數達十一次，且其中三次竊盜犯行係結夥三人，並曾有一次
    於夜間侵入住宅竊盜，被告戊○○之竊盜次數則有三次，均係結夥三人，且曾有
    一次係於夜間侵入住宅竊盜，危害社會安全秩序非微，所竊得之物品價值亦非微
    ，而被告丑○○就八件犯行全部坦承，被告戊○○均否認犯行，惟被告戊○○均
    僅分擔把風工作等一切情狀，核情各量處如主文所示之刑。扣案之Ｔ型扳手一支
    （含斷裂鐵塊），係共犯丑○○所有，且係供被告丑○○犯附表編號七、八，及
    供被告丑○○、戊○○、辛○○共犯附表編號九、十所用之物，依共犯責任共同
    之法理，爰依刑法第三十八條第一項第二款之規定宣告沒收之。又被告丑○○持
    以為附表編號一至六所示竊盜犯行之老虎鉗一把，雖係被告丑○○所有，供其行
    竊所用之工具，業據被告丑○○陳稱在卷，然前開物品均未扣案，且乏證據足資
    證明尚屬存在，亦非違禁物，為免執行困難，本院自不為沒收之諭知。
三、公訴意旨另略以：被告戊○○於九十三年十月十二日下午十時許，在其位於彰化
    縣伸港鄉○○村○○路一０六號住處，竊取其父親丙○○所有之車號ＰＦ—四六
    八一號自用小貨車，認被告戊○○此部分另涉有竊盜罪嫌。按告訴乃論之罪，告
    訴人於第一審辯論終結前得撤回其告訴，又告訴經撤回者，應諭知不受理之判決
    ，刑事訴訟法第二百三十八條第一項、第三百零三條第三款分別定有明文。經查
    ，被告戊○○因竊取其直系血親即父親丙○○之汽車，經公訴人以刑法竊盜罪提
    起公訴，依同法第三百二十四條第二項規定，係屬告訴乃論。經查，前開車號Ｐ
    Ｆ—四八六一號自小客車，係告訴人丙○○所有，而丙○○為被告戊○○之父親
    等情，有車輛車牌失竊作業—查獲車輛認可資料及法務部戶役政連結作業系統各
    一紙附卷可稽（見八五五五號偵卷第十八頁、本院卷），茲據告訴人丙○○於本
    院九十三年十二月十三日進行準備程序時，當庭表明撤回告訴（此有本院當日筆
    錄可參），揆諸前揭說明，原應諭知不受理之判決，惟因公訴意旨認此部分與前
    開經論罪科刑部分有裁判上一罪關係，爰不另為無罪之諭知，併此敘明。
貳、就被告辛○○部分：
一、公訴意旨另略以：被告辛○○於附表編號九、十所示之時、地，與被告丑○○、
    戊○○共同連續竊取被害人丁○○、庚○○之財物，認被告辛○○此部分，係犯
    結夥三人以上攜帶兇器竊盜罪嫌。
二、按已經提起公訴之案件，在同一法院重行起訴者，應諭知不受理之判決，刑事訴
    訟法第三百零三條第二款定有明文。再訴訟上所謂一事不再理之原則，關於實質
    上一罪或裁判上一罪，均有其適用，連續犯係裁判上之一罪，其一部分犯罪事實
    曾經判決確定者，其效力當然及於全部（參照最高法院四十九年度臺非字第二０
    號判例意旨）。
三、本件被告辛○○所涉上開如附表編號九、十所示之竊盜犯行，固據本院依前開壹
    、一、(三)以下之說明，認被告辛○○係與被告丑○○、戊○○共犯前開犯行。惟
    查，本案經檢察官提起公訴，繫屬於本院之日期為九十三年十一月二十九日，有
    本院之收案章一枚蓋於臺灣彰化地方法院檢察署九十三年十一月二十九日卯○輝
    和九十三偵八五五五字第四一七四一號函上可稽。然臺灣彰化地方法院檢察署檢
    察官曾另以九十三年度偵緝字第四七０號、四七一、四七二號，就被告辛○○涉
    犯加重竊盜罪嫌提起公訴（此案以下簡稱為前案），並於九十三年十一月三日繫
    屬本院，此亦有本院之收案章一枚蓋於臺灣彰化地方法院檢察署九十三年十一月
    三日卯○輝平九十三偵緝四七０、四七一、四七二字第三八一七九號函可稽，應
    可認本案繫屬較之於前案為晚，又前案經本院審理結果，認被告辛○○係自九十
    三年六月十六日起，至九十三年十月十二日止，連續在彰化縣福興鄉、鹿港鎮、
    彰化市、員林鎮等語，獨自或與共犯共同竊取機車及侵入住宅竊取物品，並經本
    院於九十四年二月三日，以九十三年度易字第一一二八號，判處有期徒刑二年二
    月，此有該案判決一份存於本院卷可按。衡之被告辛○○所犯本案前開附表編號
    九、十、十一所示竊盜犯行，與先行繫屬之前案竊盜犯行，犯罪時間重疊，且犯
    罪手法、選擇犯罪地點及所竊取之物品復相似，復係觸犯基本構成要件相同之罪
    名，顯係基於概括犯意為之，應有連續犯之裁判上一罪關係，且亦經前案於判決
    中，認有連續犯之關係併予審理。是檢察官復將上述已起訴且有連續犯之裁判上
    一罪關係之此部分竊盜犯行，重行提起公訴，參諸上開說明，自應諭知不受理之
    判決。
據上論斷，應依刑事訴訟法第二百九十九條第一項前段、第三百零三條第二款，刑法
第二十八條、第五十六條、第三百二十一條第一項第四款、第一款、第四十七條、第
三十八條第一項第二款，判決如主文。
本案經檢察官李毓珮到庭執行職務
中      華      民      國    九十四    年      二      月      三      日
                                臺灣彰化地方法院刑事第三庭
                                    審判長法  官  余仕明
                                          法  官  王昌鑫
                                          法  官  簡婉倫
右正本證明與原本無異。
如不服本判決，應於判決送達後十日內，向本院提出上訴狀( 須附繕本 )。
告訴人或被害人對於判決如有不服具備理由請求檢察官上訴者，其上訴期間之計算係
以檢察官收受判決正本之日期為準。
                                      法院書記官
中      華      民      國    九十四    年      二      月      三      日
附錄本案論罪科刑法條全文
中華民國刑法第三百二十一條
犯竊盜罪而有左列情形之一者，處六月以上、五年以下有期徒刑：
一  於夜間侵入住宅或有人居住之建築物、船艦或隱匿其內而犯之者。
二  毀越門扇、牆垣或其他安全設備而犯之者。
三  攜帶兇器而犯之者。
四  結夥三人以上而犯之者。
五  乘火災、水災或其他災害之際而犯之者。
六  在車站或埠頭而犯之者。
前項之未遂犯罰之。
附  表
┌─┬────┬───────┬─────────┬────┬───────────────┬──────────┬────────┐
│編│行 為 人│ 犯 罪 時 間  │   犯 罪 地 點    │ 被害人 │       犯   罪  方  式        │     所 得 財 物    │   所 犯 法 條  │
│號│        │              │                  │        │                              │                    │                │
├─┼────┼───────┼─────────┼────┼───────────────┼──────────┼────────┤
│一│丑○○│九十三年九月一│彰化縣彰化市水尾莊│ 甲○○ │丑○○持其所有客觀上足對人之身│監視器一臺（價值約新│刑法第三百二十一│
│  │        │日凌晨二時許  │四十八之五號住處外│        │體構成危險屬兇器之老虎鉗一支（│臺幣【下同】八千元）│條第一項第三款  │
│  │        │              │                  │        │業已丟棄），將懸掛於該址右前牆│  │                │
│  │        │              │                  │        │上之監視器拆下竊取            │                    │                │
├─┼────┼───────┼─────────┼────┼───────────────┼──────────┼────────┤
│二│丑○○│九十三年九月十│彰化縣彰化市水尾莊│ 甲○○ │丑○○持其所有客觀上足對人之身│監視器一臺（價值約八│刑法第三百二十一│
│  │        │日凌晨二時許  │四十八之五號住處外│        │體構成危險屬兇器之老虎鉗一支（│千元）              │條第一項第三款  │
│  │        │              │                  │        │業已丟棄），將懸掛於該址右前牆│                    │                │
│  │        │              │                  │        │上之監視器拆下竊取            │                    │                │
├─┼────┼───────┼─────────┼────┼───────────────┼──────────┼────────┤
│三│丑○○│九十三年九月五│彰化縣秀水鄉○○街│ 子○○ │丑○○持其所有客觀上足對人之身│監視器一臺（價值約四│刑法第三百二十一│
│  │        │日凌晨二時許  │二四八號住處外    │        │體構成危險屬兇器之老虎鉗一支（│千五百元）          │條第一項第三款  │
│  │        │              │                  │        │業已丟棄），將懸掛於該址大門左│                    │                │
│  │        │              │                  │        │牆上之監視器拆下竊取          │                    │                │
├─┼────┼───────┼─────────┼────┼───────────────┼──────────┼────────┤
│四│丑○○│九十三年九月十│彰化縣秀水鄉○○路│品秀橡膠│由「阿弟」騎乘機車在旁接應把風│監視器一臺（價值約九│刑法第三百二十一│
│  │綽號「│九日下午十一時│三之一號建物外    │股份有限│，推由丑○○持其所有客觀上足對│千元）              │條第一項第三款  │
│  │阿弟」之│許            │                  │公司    │人之身體構成危險屬兇器之老虎鉗│                    │            │
│  │成年人  │              │                  │        │一支（業已丟棄），將懸掛於該址│                    │                │
│  │        │              │                  │        │牆上之監視器拆下竊取          │                    │                │
├─┼────┼───────┼─────────┼────┼───────────────┼──────────┼────────┤
│五│丑○○│九十三年九月二│彰化縣福興鄉○○路│ 辰○○ │丑○○持其所有客觀上足對人之身│監視器一臺（價值約一│刑法第三百二十一│
│  │        │十日凌晨二時許│三號住處外        │        │體構成危險屬兇器之老虎鉗一支（│萬三千元）          │條第一項第三款  │
│  │        │              │                  │        │業已丟棄），將懸掛於該址圍牆上│                    │                │
│  │        │              │                  │        │之監視器拆下竊取              │                    │                │
├─┼────┼───────┼─────────┼────┼───────────────┼──────────┼────────┤
│六│丑○○│九十三年九月二│彰化縣鹿港鎮○○路│紅樓餐廳│丑○○持其所有客觀上足對人之身│監視器一臺（價值約五│刑法第三百二十一│
│  │        │十一日凌晨三時│二九號「紅樓」餐廳│經營者張│體構成危險屬兇器之老虎鉗一支（│千元）              │條第一項第三款  │
│  │        │許            │後方牆上          │金旺    │業已丟棄），將懸掛於該址後方牆│                    │                │
│  │        │              │                  │        │上之監視器拆下竊取            │                    │                │
├─┼────┼───────┼─────────┼────┼───────────────┼──────────┼────────┤
│七│丑○○│九十三年九月二│彰化縣福興鄉○○路│所有人施│丑○○持其所有，客觀上足對人之│車號ＱＫ—三五三三號│刑法第三百二十一│
│  │        │十八日下午八時│五段三０八號前    │廷樺；  │生命、身體構成危險屬兇器之Ｔ型│自用小客車一部      │條第一項第三款  │
│  │        │許            │                  │使用人施│扳手一支，開啟電門鎖後竊取汽車│                    │                │
│  │        │              │                  │秋鈿    │一部                          │                    │                │
├─┼────┼───────┼─────────┼────┼───────────────┼──────────┼────────┤
│八│丑○○│九十三年九月三│彰化縣線西鄉○○路│所有人錫│丑○○持其所有，客觀上足對人之│車號Ｙ五—一三二二號│刑法第三百二十一│
│  │        │十日凌晨一時許│五０四巷八十六號前│鴻實業社│生命、身體構成危險屬兇器之Ｔ型│自用小貨車一部      │條第一項第三款  │
│  │        │              │                  │使用人黃│扳手一支，開啟電門鎖後竊取汽車│                    │                │
│  │        │              │                  │呈柴    │一部                          │                    │                │
├─┼────┼───────┼─────────┼────┼───────────────┼──────────┼────────┤
│九│丑○○│九十三年十月一│彰化縣福興鄉○○路│ 丁○○ │由辛○○、戊○○於車上把風接應│置放於車號Ａ八—０四│刑法第三百二十一│
│  │戊○○│日凌晨零時許  │七段五五八巷十七弄│        │，推由丑○○持其所有，客觀上足│九三號車內之汽車音響│條第一項第四款、│
│  │辛○○│              │四十三號路旁      │        │對人之生命、身體構成危險之Ｔ型│面板、車內音響遙控器│第三款          │
│  │        │              │                  │        │扳手一支，欲竊取該汽車，因扳手│各一個、ＣＤ盒二個、│                │
│  │        │              │                  │        │斷裂，即改竊取裝置於車內之其他│ＣＤ三十二片、無線電│                │
│  │        │              │                  │        │物品                          │、測速器各一個      │                │
├─┼────┼───────┼─────────┼────┼───────────────┼──────────┼────────┤
│十│丑○○│九十三年十月一│彰化縣鹿港鎮○○路│ 庚○○ │由辛○○、戊○○於車上把風接應│車號ＰＬ—八九四一號│刑法第三百二十一│
│  │戊○○│日凌晨一時許  │水溝旁空地        │        │，推由丑○○持其所有，客觀上足│自用小客車一部      │條第一項第四款、│
│  │辛○○│              │                  │        │對人之生命、身體構成危險之斷裂│                    │第三款          │
│  │        │              │                  │        │Ｔ型扳手一支，啟動電門行竊    │                    │                │
├─┼────┼───────┼─────────┼────┼───────────────┼──────────┼────────┤
│十│丑○○│九十三年十月一│彰化縣福興鄉同安村│ 癸○○ │由辛○○、戊○○於車上把風接應│健保卡三張、國泰、世│刑法第三百二十一│
│一│戊○○│日夜間凌晨二時│員鹿路一段五七九巷│        │，推由丑○○持其所有，客觀上未│華銀行信用卡四張、復│條第一項第四款、│
│  │辛○○│許            │九十三弄二號住宅  │        │足對人之生命、身體構成危險之鑰│華銀行提款卡一張、駕│第一款          │
│  │        │              │                  │        │匙一把（業已丟棄），開啟屋門後│照二張、統一超商禮券│                │
│  │        │              │                  │        │，徒手進屋行竊（侵入住宅部分未│一張、行動電話二支、│                │
│  │        │              │                  │        │據告訴）                      │耳環一對及現金六千元│                │
└─┴────┴───────┴─────────┴────┴───────────────┴──────────┴────────┘
